臺灣高雄地方法院民事裁定
109年度消債更字第89號
聲  請  人  許仕禾（原名許景隆）
0000000000000000

0000000000000000

0000000000000000

上列當事人因消費者債務清理事件聲請更生，本院裁定如下：
    主  文
聲請人許仕禾（原名許景隆）自中華民國一百零九年七月二十一
日下午四時起開始更生程序。
命司法事務官進行本件更生程序。
    理  由
一、聲請意旨略以：伊無力清償債務，雖曾依消費者債務清理條
    例向台北富邦商業銀行提出前置協商但不成立，而於民國10
    9年3月11日聲請更生等語。
二、按債務人不能清償債務或有不能清償之虞者，得依本條例所
    定更生或清算程序，清理其債務。債務人無擔保或無優先權
    之本金及利息債務總額未逾新臺幣（下同）12,000,000元者
    ，於法院裁定開始清算程序或宣告破產前，得向法院聲請更
    生。法院開始更生程序之裁定，應載明其年、月、日、時，
    並即時發生效力。法院裁定開始更生或清算程序後，得命司
    法事務官進行更生或清算程序，必要時得選任律師、會計師
    或其他適當之自然人或法人一人為監督人或管理人。消費者
    債務清理條例（下稱消債條例）第3條、第42條第1項、第45
    條第1項及第16條第1項分別定有明文。
三、經查：
  ㈠聲請人曾向台北富邦商業銀行提出前置協商但不成立乙節，
    有台北富邦商業銀行出具之前置協商不成立通知書（卷第12
    頁）可證，依消費者債務清理條例施行細則第44條之3規定
    ，聲請人於前置協商不成立後聲請更生，應屬合法。
  ㈡次查，聲請人於106年至108年度申報所得均為0元，然其自陳
    向本院聲請更生前2年內有於菜市場打零工之薪資所得共552
    ,000元，名下有1997年出廠之BMW汽車、2002年出廠之BENZ
    汽車、2003年出廠之BMW汽車及2018年出廠之中華汽車各1部
    ，勞工保險於94年9月15日退保，另有南山人壽1張保單解約
    金2,987元。又聲請人自陳於菜市場打零工，工作內容為顧
    肉攤及載送蔬果肉品，以日薪1,000元計，無固定雇主，扣
    除市場每週休市，每月收入約為23,000元，未領取社會局補
    助、未婚等情，有財產及收入狀況說明書（卷第5至6頁）、
    戶籍謄本（卷第11頁）、財政部高雄國稅局106年及107年度
    綜合所得稅各類所得資料清單及總歸戶財產查詢清單（卷第
    13頁、第16至17頁）、汽車行照（卷第14頁）、勞工保險被
    保險人投保資料表（卷第15頁）、財團法人金融聯合徵信中
    心前置協商專用債權人清冊（卷第25至28頁）、高雄市政府
    社會局社會福利資訊料查詢表（卷第45至48頁）、債權人清
    冊（卷第56至58頁）、信用報告（卷第60頁）、收入證明切
    結書（卷第66頁）、108年度稅務電子閘門財產所得調件明
    細表（卷第88頁）、商業保險投保資料查詢結果表（卷第93
    頁）、南山人壽保險股份有限公司函（卷第94至95頁）在卷
    可參。另查聲請人曾擔任福鴻食品有限公司之董事，該公司
    於108年5月31日設立、同年7月16日申請停業，財政部高雄
    國稅局於109年3月24日函覆表示尚未至108年度營利事業所
    得稅申報期間，是無申報資料（卷第49至51頁），而據聲請
    人提出108年5-6月營業人銷售額與稅額申報書所載銷售額為
    0元（卷第19頁），故本院審酌上情，認為核算聲請人目前
    償債能力之基礎以切結每月23,000元為基準。
  ㈢關於聲請人個人日常必要支出部分，聲請人承租廢棄鐵皮工
    廠內之舊工寮獨居，每月房租10,000元，未領取租金補助，
    有房屋租賃契約書、租賃處照片及高雄市政府都市發展局函
    在卷可稽（卷第52頁、第69至76頁）。按債務人必要生活費
    用，以最近一年衛生福利部或直轄市政府所公告當地區每人
    每月最低生活費一點二倍定之，消債條例第64條之2第1項定
    有明文。本院參酌衛福部社會司所公告109年度高雄市最低
    生活費標準為13,099元。又該最低生活費用之標準，係照當
    地最近1年平均每人消費支出60％，依其基準之家庭收支調查
    報告調查表格式所示有關經常性支出之調查項目，其原即包
    括利息支出、食品、衣著、房租及水費、電費、醫療保健、
    交通、娛樂、教育等基本生活需求；本院復衡酌在聲請人已
    背負龐大債務之情形下，其個人必要費用部分，僅居住乙項
    之支出每月即需達10,000元，此以單人居住費用而言，實屬
    過高，故應以含居住費用在內之最低生活費標準之1.2倍即1
    5,719列計為聲請人個人必要生活支出，方屬可採。
  ㈣至扶養費支出部分，聲請人主張扶養父、母親，每月扶養費
    各2,000元。按直系血親相互間，互負扶養之義務，民法第1
    114條第1款定有明文。查聲請人父親許文忠為41年生，名下
    無財產，於102年6月領取勞保老年一次給付584,020元，母
    親張秀碧為42年生，名下有福特六和汽車2部，於102年10月
    領取勞保老年一次給付567,000元，父母親於106年至108年
    度申報所得均為0元、現均無領取任何勞保給付津貼或社會
    局補助，有戶籍謄本、所得資料及財產查詢清單、稅務電子
    閘門財產所得調件明細表、勞動部勞工保險局函、高雄市政
    府社會局社會福利資訊料查詢表附卷可憑（卷第40至44頁、
    第63頁、第83至90頁）。扶養費用數額部分，按受扶養者之
    必要生活費用，準用第1項規定計算基準數額，並依債務人
    依法應負擔扶養義務之比例認定之，消債條例第64條之2第2
    項亦有明定。本院考量聲請人自陳父母與弟弟同住、花費由
    姐姐及弟弟提供為主，伊僅提供父母各2,000元生活補貼等
    語，未主張父母親有房租或房貸支出（卷第54頁、第55頁）
    ，是應自其等必要生活費用中扣除相當於房租支出所佔比例
    （109年度高雄市每人每月不含房屋支出之最低生活費11,89
    0元），由聲請人與姐、弟（參卷第77頁家族系統表）共同
    分擔後，以每人7,927元（計算式：11,890×2÷3＝7,927）為
    度，而聲請人主張每月支出父母親扶養費共4,000元，低於
    本院計算之基準，係屬合理。
  ㈤綜上所述，以聲請人現每月收入23,000元為其償債能力基準
    ，扣除個人必要生活費15,719元及父母扶養費4,000元後，
    餘3,281元，而聲請人目前負債總額為2,788,452元（參聯徵
    中心債權人清冊，包含：台北富邦銀行、國泰世華銀行、臺
    灣企銀、元大銀行、華南銀行、遠東銀行、滙誠第一資產公
    司、元大國際資產公司），扣除南山人壽保險解約金2,987
    元，以聲請人每月所餘按月攤還結果，需約71年【計算式：
    （2,788,452－2,987）÷3,281÷12≒70.7】始能清償完畢，應
    認其已不能清償債務。此外，聲請人無擔保或無優先權之債
    務總額未逾12,000,000元，且無消債條例第6條第3項、第8
    條或第46條各款所定駁回更生聲請之事由存在，則聲請人聲
    請更生為有理由，應予准許，爰命司法事務官進行本件更生
    程序。
四、依消債條例第11條第1項、第45條第1項，裁定如主文。
中　　華　　民　　國　　109 　年　　7 　　月　　21　　日
                  民事庭　法　　官　賴寶合
以上正本係照原本作成。
本裁定不得抗告。
中　　華　　民　　國　　109 　年　　7 　　月　　21　　日
                          書記官    胡美儀